【裁判字號】    99,審交易,96
【裁判日期】    990924
【裁判案由】    公共危險
【裁判全文】
臺灣新竹地方法院刑事判決            99年度審交易字第96號
公  訴  人  臺灣新竹地方法院檢察署檢察官
被      告  甲○○
上列被告因公共危險案件，經檢察官提起公訴（96年度偵字第41
79號），本院依簡式審判程序判決如下：
    主  文
甲○○服用酒類，不能安全駕駛動力交通工具而駕駛，累犯，處
有期徒刑柒月。
    事  實
一、甲○○前曾有5 次犯於酒後不能安全駕駛動力交通工具而仍
    駕車之公共危險案件，最近2 次係分別於96年間因犯於酒後
    不能安全駕駛動力交通工具而仍駕車之公共危險案件，經本
    院於96年11月25日以96年度簡上字第170 號判處有期徒刑6
    月確定；又於97年間因犯於酒後不能安全駕駛動力交通工具
    而仍駕車之公共危險案件，經本院於97年2 月25日以97年度
    竹東交簡字第33號簡易判決判處有期徒刑6 月，於97年3 月
    13日確定，嗣上揭案件接續執行，於97年7 月4 日易科罰金
    執行完畢。
二、甲○○猶不知悔改，明知酒後已達不能安全駕駛動力交通工
    具之狀態時，如仍駕車行駛於道路上，隨時有致他人於死、
    傷之危險，仍於99年3 月7 日13時許，在位於新竹地區某濟
    公廟裡飲用臺灣啤酒後，已達不能安全駕駛動力交通工具之
    程度，仍於飲酒結束後，駕駛車牌號碼5382—FT號自用小客
    車，離開該處而行駛於道路上，於同日16時50分許，行經新
    竹縣寶山鄉○○路與明湖五街口處（往寶山市區方向）時，
    因酒後注意能力降低，不慎撞及對向車道由乙○○所駕駛車
    牌號碼JV—8369號自用小客車之左後車門及車輪弧等處，使
    該車左後車門及車輪弧凹陷後（無人傷亡，亦未據告訴），
    未停車處理，反而離開現場。嗣經乙○○記下甲○○所駕駛
    上揭自用小客車之車號並報警，警方循線發覺該自用小客車
    停放在甲○○位於新竹縣寶山鄉○○路○ 段335 號居處門口
    ，乃通知乙○○於同日18時15分許到場指認，並通知甲○○
    到案詢問，復於同日19時29分許對甲○○為呼氣酒精濃度測
    試結果為每公升0.98毫克，始循線查悉上情。
三、案經新竹市警察局竹東分局報告臺灣新竹地方法院檢察官偵
    查起訴。
    理  由
一、本件被告甲○○所犯酒後駕車之公共危險罪，係非死刑、無
    期徒刑、最輕本刑為三年以上有期徒刑之罪，或高等法院管
    轄第一審之案件，被告於本院準備程序進行中，就被訴事實
    為有罪之陳述，經本院合議庭認合於新修正之刑事訴訟法第
    273 條之1 第1 項之規定，裁定進行簡式審判程序，合先敘
    明。
二、訊據被告甲○○對於上揭事實坦承不諱，並經證人乙○○及
    處理警員葛繼勝於偵訊時均證述綦詳，且有警員葛繼勝於99
    年3 月10日所製作之新竹縣政府警察局竹東分局寶山分駐所
    職務報告、新竹縣政府警察局道路交通事故當事人酒精測定
    紀錄表及道路交通事故現場圖各1 份、新竹縣政府警察局舉
    發違反道路交通管理事件通知單2 份暨照片4 幀等在卷可稽
    。而按酒精濃度呼氣已達每公升0.55毫克時，肇事率為一般
    正常人之10倍，認已達不能安全駕駛之標準，有法務部88年
    年5 月18日所發之法88檢字第001669號函及其所附之88年5
    月10日會議紀錄足參，而被告經酒精濃度之呼氣測試，已達
    每公升0.98毫克等情，業如前述，堪認被告確已達不能安全
    駕駛動力交通工具之狀態甚明。綜上，本案事證明確，被告
    前揭犯行堪以認定，應予依法論科。
三、核被告甲○○所為，係犯刑法第185 條之3 服用酒類不能安
    全駕駛動力交通工具而駕駛罪。又被告前曾於96年間因犯於
    酒後不能安全駕駛動力交通工具而仍駕車之公共危險案件，
    經本院於96年11月25日以96年度簡上字第170 號判處有期徒
    刑6 月確定；又於97年間因犯於酒後不能安全駕駛動力交通
    工具而仍駕車之公共危險案件，經本院於97年2 月25日以97
    年度竹東交簡字第33號簡易判決判處有期徒刑6 月，於97年
    3 月13日確定，嗣上揭案件接續執行，於97年7 月4 日易科
    罰金執行完畢等情，有臺灣新竹地方法院檢察署刑案資料查
    註紀錄表及臺灣高等法院被告前案紀錄表各1 件存卷為憑，
    其受徒刑之執行完畢後，五年以內再故意犯本件有期徒刑以
    上之罪，為累犯，應依法加重其刑。爰審酌被告前已有5 次
    犯於酒後不能安全駕駛動力交通工具而仍駕車之公共危險案
    件之前科紀錄，以及最近2 次案件之判決結果情形，已如前
    述，其仍不知警惕，再次於酒後駕車，罔顧用路人之安全，
    所為實不足取，本件幸未因被告酒後駕車肇事致人死傷，並
    考量被告之智識程度、犯罪情節、手段、生活狀況、所生損
    害，及被告於偵訊時否認犯罪，惟於本院審理時終能坦承犯
    行，態度尚可等一切情狀，量處如主文所示之刑，以示懲儆
    。
據上論斷，應依刑事訴訟法第273 條之1 第1 項、第299 條第1
項前段，刑法第185 條之3 、第47條第1 項，刑法施行法第1 條
之1 第1 項，判決如主文。
本案經檢察官黃英彥到庭執行職務。
中    華    民    國    99    年    9     月    24    日
                  刑事第九庭    法  官   楊惠芬
以上正本證明與原本無異。
如不服本判決應於收受本判決後10日內向本院提出上訴書狀，上
訴書狀應敘述具體理由。上訴書狀未敘述上訴理由者，應於上訴
期間屆滿後20日內補提理由書狀於本院( 均須按他造當事人之人
數附繕本 )「切勿逕送上級法院」。
                                書記官   劉雅文
中    華    民    國    99    年    9     月    27    日
附錄本案論罪科刑適用法條：
刑法第185 條之3 ：
服用毒品、麻醉藥品、酒類或其他相類之物，不能安全駕駛動力
交通工具而駕駛者，處一年以下有期徒刑、拘役或科或併科十五
萬元以下罰金。

司法院資訊處製作；財團法人民間司法改革基金會備份。
